Linux/l10n/ispell/ukrainian.aff
flag *E:

#
# ╤менники третьо╖ в╕дм╕ни ж╕ночого роду з нульовим зак╕нченням
#
# ╕з зак╕нченням на -╕сть
    ╤ С Т Ь	> 	-╤СТЬ,ОСТ╤ 		#  н╕жн╕сть > н╕жност╕ 		(Р.)
    ╤ С Т Ь	> 	-Ь,Ю 			#  н╕жн╕сть > н╕жн╕стю 		(О.)
    ╤ С Т Ь	> 	-╤СТЬ,ОСТЕЙ 	#  н╕жн╕сть > н╕жностей		(Р.)
    ╤ С Т Ь	> 	-╤СТЬ,ОСТЯМ		#  н╕жн╕сть > н╕жностям		(Д.)
    ╤ С Т Ь	> 	-╤СТЬ,ОСТЯМИ 	#  н╕жн╕сть > н╕жностями 	(Р.)
    ╤ С Т Ь	> 	-╤СТЬ,ОСТЯХ		#  н╕жн╕сть > н╕жностях		(Р.)
# ╕з закинченням на -ь
    Ь 		> 	-Ь,╤		#  т╕нь > т╕н╕		(Р.)
    Ь 		> 	-Ь,Ю		#  т╕нь > т╕нню		(Р.)?
    Ь 		> 	-Ь,ЕЙ		#  т╕нь > т╕ней		(Р.)
    Ь 		> 	-Ь,ЯМИ	#  т╕нь > т╕нями		(Р.)
    Ь 		> 	-Ь,ЯХ		#  т╕нь > т╕нях		(Р.)
# ╕з закинченням на шиплячий кр╕м -ь
    [^Ь]	> 	╤		#  зустр╕ч > зустр╕ч╕	(Р.)
    [^Ь]	> 	Ю		#  зустр╕ч > зустр╕ччю 	(О.)?
    [^Ь]	> 	Е		#  зустр╕ч > зустр╕че 	(К.)
    [^Ь]	> 	ЕЙ		#  зустр╕ч > зустр╕чей 	(Р.)
    [^Ь] 	> 	АМ		#  зустр╕ч > зустр╕чам 	(Д.)
    [^Ь]	> 	АМИ		#  зустр╕ч > зустр╕чами	(Д.)
    [^Ь]	> 	АХ		#  зустр╕ч > зустр╕чах 	(Д.)

flag *L:

#
# ╤менники третьо╖ в╕дм╕ни ж╕ночого роду з подво╓нням в орудному 
# в╕дм╕нку однини
#
    Т Ь 		> 	-Ь,ТТЮ 	#  Прип'ять > Прип'яттю		(О.)
    Д Ь 		> 	-Ь,ДДЮ 	#  м╕дь > м╕ддю 			(О.)
    Л Ь 		> 	-Ь,ЛЛЮ 	#  с╕ль > с╕ллю 			(О.)
    З Ь 		> 	-Ь,ЗЗЮ 	#  галузь > галуззю		(О.)
    Н Ь 		> 	-Ь,ННЮ 	#  Умань > Уманню			(О.)
    Ж 		> 	ЖЮ 		#  подорож > подорожжю		(О.)
    Ч 		> 	ЧЮ 		#  н╕ч > н╕ччю			(О.)
    Ш 		> 	ШЮ 		#  розк╕ш > розк╕шшю		(О.)
#	[ВБМР]	> 	'Ю 		#  розк╕ш > розк╕шшю		(О.)


flag *F:

#
# ╤менники четверто╖ в╕дм╕ни середнього роду з зак╕нченням на -а -я
#
    Я 	> 	-Я,ЯТИ 	#  цуценя > цуценяти 	(Р.)
    Я 	> 	-Я,ЯТ╤ 	#  цуценя > цуценят╕ 	(Д.М.)
    Я 	> 	-Я,ЯМ 	#  цуценя > цуценям 	(О.)
    Я 	> 	-Я,ЯТА 	#  цуценя > цуценята 	(Н.)
    Я 	> 	Т 		#  цуценя > цуценят 	(Р.)
    Я 	> 	-Я,ЯТАМ 	#  цуценя > цуценятам 	(Д.)
    Я 	> 	-Я,ЯТАМИ 	#  цуценя > цуценятами 	(О.)
    Я 	> 	-Я,ЯТАХ 	#  цуценя > цуценятах 	(Д.)
# ╤з закинченням на шиплячий
    А 	> 	-А,АТИ 	#  курча > курчати 	(Р.)
    А 	> 	-А,АТ╤ 	#  курча > курчат╕ 	(Д.М.)
    А 	> 	-А,АМ 	#  курча > курчам 	(О.)
    А 	> 	-А,АТА 	#  курча > курчата 	(Н.)
    А 	> 	Т 		#  курча > курчат 	(Р.)
    А 	> 	-А,АТАМ 	#  курча > курчатам 	(Д.)
    А 	> 	-А,АТАМИ 	#  курча > курчатами 	(О.)
    А 	> 	-А,АТАХ 	#  курча > курчатах 	(Д.)
# ╤з закинченням на -'я
    ' Я 	> 	-'Я,ЕН╤ 	#  ╕м'я > ╕мен╕ 		(Р.)
    ' Я 	> 	-'Я,ЕНЕМ 	#  ╕м'я > ╕менем 		(О.)
    ' Я 	> 	М 		#  ╕м'я > ╕м'ям 		(О.)
    ' Я 	> 	-'Я,ЕНА 	#  ╕м'я > ╕мена 		(Н.)
    ' Я 	> 	-'Я,ЕН 	#  ╕м'я > ╕мен 		(Р.)
    ' Я 	> 	-'Я,ЕНАМ	#  ╕м'я > ╕менам 		(Д.)
    ' Я 	> 	-'Я,ЕНАМИ	#  ╕м'я > ╕менами 	(О.)
    ' Я 	> 	-'Я,ЕНАХ	#  ╕м'я > ╕менах 		(М.)

flag *S:

#
# ╤менники в множин╕
#
# ╤менники в множин╕ ╕з зак╕нченням на -и
    И 		> 	-И,╤В 	# шаровари > шаровар╕в		(Р.)
    И 		> 	-И,- 		# шаровари > шаровар		(З.)
    И 		> 	-И,АМ 	# шаровари > шароварам		(Д.)
    И 		> 	-И,АМИ 	# шаровари > шароварами		(О.)
    И 		> 	-И,АХ 	# шаровари > шароварах		(М.)
# ╤менники в множин╕ ╕з зак╕нченням на -╕ 
    ╤ 		> 	-╤,╤В 	# хвастощ╕ > хвастощ╕в		(Р.)
    ╤ 		> 	-╤,АМ 	# хвастощ╕ > хвастощам		(Д.)
    ╤ 		> 	-╤,АМИ 	# хвастощ╕ > хвастощами		(О.)
    ╤ 		> 	-╤,АХ 	# хвастощ╕ > хвастощах		(М.)
# ╤менники в множин╕ ╕з зак╕нченням на -╕ перед л,з,н,ц
    [ЛЗНЦ] ╤ 	> 	В 		# штанц╕ > штанц╕в		(Р.)
    [ЛЗНЦ] ╤ 	> 	-╤,ЯМ 	# штанц╕ > штанцям		(Д.)
    [ЛЗНЦ] ╤	> 	-╤,ЯМИ 	# штанц╕ > штанцями		(О.)
    [ЛЗНЦ] ╤ 	> 	-╤,ЯХ 	# штанц╕ > штанцях		(М.)
# ╤менники з виключенням з правил
# ╤менники ╕з зак╕нченням на -╕р з чередуванням -╕ -о
    ╤ Р 	> 	-╤Р,ОРУ 	# виб╕р > вибору		(Р.)
    ╤ Р 	> 	-╤Р,ОРОВ╤ 	# виб╕р > виборов╕	(Д.)
    ╤ Р 	> 	-╤Р,ОРОМ 	# виб╕р > вибором		(О.)
    ╤ Р 	> 	-╤Р,ОР╤ 	# виб╕р > вибор╕		(М.)
    ╤ Р 	> 	-╤Р,ОРИ 	# виб╕р > вибори 		(Р.)
    ╤ Р 	> 	-╤Р,ОРАМ 	# виб╕р > виборам 	(Д.)
    ╤ Р 	> 	-╤Р,ОРАМИ 	# виб╕р > виборами 	(О.)
    ╤ Р 	> 	-╤Р,ОРАХ 	# виб╕р > виборах 	(М.)
# ╤менники ╕з зак╕нченням на -╕н з чередуванням -╕ -о
    ╤ Н 	> 	-╤Н,ОНУ 	# заг╕н > загону		(Р.)
    ╤ Н 	> 	-╤Н,ОНОВ╤ 	# заг╕н > загонов╕	(Д.)
    ╤ Н 	> 	-╤Н,ОНОМ 	# заг╕н > загоном		(О.)
    ╤ Н 	> 	-╤Н,ОН╤ 	# заг╕н > загон╕		(М.)
    ╤ Н 	> 	-╤Н,ОРИ 	# заг╕н > загони		(Р.)
    ╤ Н 	> 	-╤Н,ОН╤В 	# заг╕н > загон╕в		(Д.)
    ╤ Н 	> 	-╤Н,ОНАМИ 	# заг╕н > загонами	(О.)
    ╤ Н 	> 	-╤Н,ОНАХ 	# заг╕н > загонах		(М.)
# ╤менники ╕з зак╕нченням на -╕г з чередуванням -╕ -о
    ╤ Г 	> 	-╤Г,ОГА 	# бат╕г > батога		(Р.)
    ╤ Г 	> 	-╤Г,ОГОВ╤ 	# бат╕г > батогов╕	(З.)
    ╤ Г 	> 	-╤Г,ОГУ 	# бат╕г > батогу		(Д.)
    ╤ Г 	> 	-╤Г,ОГОМ 	# бат╕г > батогом		(О.)
    ╤ Г 	> 	-╤Г,ОЗ╤ 	# бат╕г > батоз╕		(М.)
    ╤ Г 	> 	-╤Г,ОГИ 	# бат╕г > батоги		(Н.)
    ╤ Г 	> 	-╤Г,ОГ╤В 	# бат╕г > батог╕в		(З.)
    ╤ Г 	> 	-╤Г,ОГАМ 	# бат╕г > батогам		(Д.)
    ╤ Г 	> 	-╤Г,ОГАМИ 	# бат╕г > батогами	(О.)
    ╤ Г 	> 	-╤Г,ОГАХ 	# бат╕г > батогах		(М.)
# Правопис ╕менника -к╕нь
    [К] ╤ Н Ь 	> 	-╤НЬ,ОНЯ 	# к╕нь > коня		(Р.)
    [К] ╤ Н Ь 	> 	-╤НЬ,ОНЮ 	# к╕нь > коню		(Д.)
    [К] ╤ Н Ь 	> 	-╤НЬ,ОНЕВ╤ 	# к╕нь > конев╕		(О.)
    [К] ╤ Н Ь 	> 	-╤НЬ,ОНЕМ 	# к╕нь > конем		(М.)
    [К] ╤ Н Ь 	> 	-╤НЬ,ОН╤ 	# к╕нь > кон╕		(Р.)
    [К] ╤ Н Ь 	> 	-╤НЬ,ОНЕЙ 	# к╕нь > коней		(Д.)
    [К] ╤ Н Ь  	> 	-╤НЬ,ОНЯМ 	# к╕нь > коням		(О.)
    [К] ╤ Н Ь 	> 	-╤НЬ,ОНЯМИ 	# к╕нь > конями		(М.)
    [К] ╤ Н Ь  	> 	МИ 		# к╕нь > к╕ньми		(М.)
    [К] ╤ Н Ь 	> 	-╤НЬ,ОНЯХ 	# к╕нь > конях		(М.)
# ╤менники ╕з зак╕нченням на -╕нь з чередуванням -╕ -е
    ╤ Н Ь 	> 	-╤НЬ,ЕНЯ 		# кор╕нь > кореня		(Р.)
    ╤ Н Ь 	> 	-╤НЬ,ЕНЮ 		# кор╕нь > кореню		(Д.)
    ╤ Н Ь 	> 	-╤НЬ,ЕНЕВ╤ 		# кор╕нь > коренев╕	(Д.)
    ╤ Н Ь 	> 	-╤НЬ,ЕНЕМ 		# кор╕нь > коренем	(О.)
    ╤ Н Ь 	> 	-╤НЬ,ЕН╤ 		# кор╕нь > корен╕		(Н.)
    ╤ Н Ь 	> 	-╤НЬ,ЕН╤В 		# кор╕нь > корен╕в	(Р.)
    ╤ Н Ь  	> 	-╤НЬ,ЕНЯМ 		# кор╕нь > кореням	(Д.)
    ╤ Н Ь 	> 	-╤НЬ,ЕНЯМИ 		# кор╕нь > коренями	(О.)
    ╤ Н Ь 	> 	-╤НЬ,ЕНЯХ 		# кор╕нь > коренях	(М.)

flag *G:

#
# Прикметники ╕з зак╕нченням на -ий
#
# Чолов╕чого роду
    И Й 	> 	-ИЙ,ОГО 		#  в╕д╕сланий > в╕д╕сланого 	(Р.)
    И Й 	> 	-ИЙ,ОМУ 		#  в╕д╕сланий > в╕д╕сланому 	(Д.)
    И Й 	> 	-ИЙ,ИМ 		#  в╕д╕сланий > в╕д╕сланим 	(О.)
    И Й  	> 	-ИЙ,╤М 		#  в╕д╕сланий > в╕д╕слан╕м 	(М.)
# Ж╕ночого роду
    И Й 	> 	-ИЙ,А 		#  в╕д╕сланий > в╕д╕слана 	(Н.)
    И Й 	> 	-ИЙ,О╥ 		#  в╕д╕сланий > в╕д╕слано╖ 	(Р.)
    И Й 	> 	-ИЙ,╤Й 		#  в╕д╕сланий > в╕д╕слан╕й 	(Д.)
    И Й 	> 	-ИЙ,У 		#  в╕д╕сланий > в╕д╕слану 	(З.)
    И Й 	> 	-ИЙ,ОЮ 		#  в╕д╕сланий > в╕д╕сланою 	(О.)
# Середнього роду
    И Й 	> 	-ИЙ,Е 		#  в╕д╕сланий > в╕д╕слане 	(Н.)
    И Й 	> 	-ИЙ,О 		#  в╕д╕сланий > в╕д╕слано 	(Н.)    ### -DK
# Множина прикметник╕в з закинченням на -ий
    И Й 	> 	-ИЙ,╤ 		#  в╕д╕сланий > в╕д╕слан╕ 	(Н.)
    И Й 	> 	-ИЙ,ИХ 		#  в╕д╕сланий > в╕д╕сланих 	(Р.)
    И Й 	> 	-ИЙ,ИМИ 		#  в╕д╕сланий > в╕д╕сланими 	(О.)
#
# Прикметники ╕з зак╕нченням на -╕й
#
# Чолов╕чого роду
    ╤ Й 	> 	-╤Й,ЬОГО 		#  син╕й > синього 	(Р.)
    ╤ Й 	> 	-╤Й,ЬОМУ 		#  син╕й > синьому 	(Д.)
    ╤ Й 	> 	-╤Й,╤М 		#  син╕й > син╕м 		(О.)
# Ж╕ночого роду
    ╤ Й 	> 	-╤Й,Я 		#  син╕й > синя 		(Н.)
    ╤ Й 	> 	-╤Й,ЬО╥ 		#  син╕й > синьо╖		(Р.)
    ╤ Й 	> 	-╤Й,Ю 		#  син╕й > синю 		(Д.)
    ╤ Й 	> 	-╤Й,ЬОЮ 		#  син╕й > синьою		(О.)
# Середнього роду
    ╤ Й 	> 	-╤Й,╢ 		#  син╕й > син╓ 		(Н.)
# Множина прикметник╕в ╕з зак╕нченням на -╕й
    ╤ Й 	> 	-╤Й,╤ 		#  син╕й > син╕ 		(Н.)
    ╤ Й 	> 	-╤Й,╤Х 		#  син╕й > син╕х 		(Р.)
    ╤ Й 	> 	-╤Й,╤МИ 		#  син╕й > син╕ми		(О.)
#
#
# Д╕╓слово
#
#
# Тепер╕шн╕й час		Однина			Множина
# 				Я 		- 		Ми 	-
# 				Ти		- 		Ви	-
#				В╕н_Воно 	-		Вони	-
# Майбутн╕й час
# 				Я 		- 		Ми 	-
# 				Ти		- 		Ви	-
#				В╕н_Воно 	-		Вони	-
# Минулий час
# 				Я 		- 		Вони 	-
# 				Ти		- 		
#				Воно 		-		
# Наказова форма
#				Ти		- 		Ми 	- 
#								Ви 	-		
